【裁判字號】    92,交抗,621
【裁判日期】    920620
【裁判案由】    違反道路交通管理處罰條例
【裁判全文】
臺灣高等法院交通事件裁定                        九十二年度交抗字第六二一號
    抗  告  人
    即受處分人  甲○○
右抗告人因違反道路交通管理處罰條例案件，不服臺灣板橋地方法院九十二年度交聲
字第三四二號，中華民國九十二年五月二十七日裁定，提起抗告，本院裁定如左：
    主  文
抗告駁回。
    理  由
一、按在禁止臨時停車處所不得停車，道路交通安全規則第一百十二條第一項第一款
    定有明文；又汽車駕駛人停車時，在禁止臨時停車處所停車者，得處新臺幣（下
    同）六百元以上一千二百元以下罰鍰，道路交通管理處罰條例第五十六條第一項
    第一款亦有明定。
二、抗告人即受處分人甲○○於民國九十一年九月二十一日下午三時二十分許，將其
    所有之車牌號碼ＱＵＬ─○三五號輕型機車，停放在臺北縣板橋市○○路設有禁
    止臨時停車之紅線標線處，經臺北縣政府警察局海山分局以北縣警交字第ＣＺ0
    000000號通知單逕行舉發，受處分人未依通知期限到案，依道路交通管理
    處罰條例第五十六條第一項第一款規定，裁處受處分人罰鍰六百元之處分。
三、抗告意旨略以：本件舉發通知單之違規時間係九十一年九月二十一日下午三時二
    十分，但該採證照片上，僅有違規之日期，欠缺違規之時間。而依照片背景之營
    業場所大門深鎖，即可知該照片係在午夜以後所拍攝。舉發員警雖提出勤務表以
    證其確係於執行勤務之白天時段拍攝，然亦不排除下班後再行拍攝或委由他人拍
    攝之可能。又舉發通知單上之到案時間為九十一年十月二十八日，受處分人於同
    年十月二十三日即提出申訴，並無未依通知期限到案之情形。
四、經查：車牌號碼ＱＵＬ─○三五號輕型機車係受處分人所有，於九十一年九月二
    十一日停放在臺北縣板橋市○○路設有禁止臨時停車之紅線標線處，經臺北縣政
    府警察局海山分局舉發之事實，業據受處分人供承在卷，核與證人即臺北縣政府
    警察局海山分局警員劉文傑到庭證述之情節相符，並有北縣警交字第ＣＺ000
    0000號通知單、違規採證照片在卷可稽（見原審卷第十二頁）。又受處分人
    認本件照片係半夜時分所攝，無非以照片後方鐵門處係一泡沫紅茶店，平日均在
    店外騎樓處擺設桌椅，且營業至晚上，但該採證照片上泡沫紅茶店之鐵門深鎖，
    顯已結束營業；又停車處之對面係一網路咖啡店，平日該處停滿機車，只有半夜
    才會呈現如照片上所示二、三部分機車之情形，故本件顯係警員利用半夜時分所
    拍攝云云。惟證人劉文傑警員於原審明確陳稱：本件舉發照片係其於九十一年九
    月二十一日下午三時二十分許，在臺北縣板橋市○○路所拍攝，再交給交通隊楊
    玉華警員製單告發，依勤務編排方式，類似之舉發均係由派出所警員拍照後，連
    同照片製表統一交給交通隊承辦人處理。當日其班表編號係四十七號，與編號四
    十二號之同事施紹良同班執勤，時間自上午八時起至下午四時止，勤務內容係執
    行「新好大街專案勤務」，負責轄區內肅竊兼違規停車逕行舉發及查報廢棄車輛
    。當日之無線電勤務代號為「漢生六十五」，執勤方式係在違規之地點先拍照，
    再登記在筆記本上回警局處理。其在板橋分局新海派出所僅出過一次這種勤務，
    所以印象很深刻，當天係陰雨天，照片確實是下午三時許所拍，該相機備有閃光
    燈。如果係輪執一般勤務，也可以拍照舉發，但本件係在其勤務範圍內。其於九
    月二十日係上班至晚上十時許，九月二十一日係上午八時至下午六時下班，接著
    即輪休一日，故不可能在下班後，利用半夜去拍這種照片等語（見原審卷第二四
    至二五頁），並提出新海派出所九十一年九月二十一日全所警員勤務表一紙附卷
    可按（見原審卷第二七頁）。而本件舉發照片後方背景處，明顯可見有一電腦彩
    券經銷商之營業旗幟，若係半夜所為，縱係利用閃光燈補充光線之不足，亦無可
    能在該處清晰拍下廣告旗幟上文字，是本件照片堪認確係係下午三時二十分所攝
    。受處分人僅以該泡沫紅茶店鐵門深鎖未營業即指拍攝時間係夜半時分，已屬無
    據；且受處分人違規地點係禁止臨時停車之紅線區域，其主張平日停滿機車，亦
    與常情相違。又受處分人雖於舉發通知單上記載之應到案日期之前，即已提出申
    訴，惟違反道路交通管理事件，違規人在應到案期間內提申訴者，其應到案期間
    ，不因其申訴之提起，而中止其應到案時間之計算（參內政部警政署警署刑司字
    第九四八五九號函），況本件原處分機關裁罰受處分人法定罰鍰範圍內最低之六
    百元，已對受處分人於到案期限內申訴予以相當尊重。
五、原審因而認受處分人前揭違規事實明確，原處分機關依據道路交通管理處罰條例
    第五十六條第一項第一款之規定，裁處受處分人罰鍰六百元，並無違誤，而駁回
    受處分人異議之聲明，經核並無不合。受處分人提起抗告，為無理由，應予駁回
    。
據上論結，應依道路交通案件處理辦法第二十六條、刑事訴訟法第四百十二條，裁定
如主文。
中      華      民      國    九十二    年      六      月     二十     日
                              臺灣高等法院交通法庭
                                  審判長法  官  楊  照  男
                                        法  官  陳  炳  彰
                                        法  官  王  詠  寰
右正本證明與原本無異。
不得再抗告。
                                        書記官  駱  麗  君
中      華      民      國    九十二    年      六      月     二十     日


司法院資訊處製作；財團法人民間司法改革基金會備份。
